【裁判字號】    94,訴,1610
【裁判日期】    950117
【裁判案由】    損害賠償
【裁判全文】
臺灣臺中地方法院民事判決          94年度訴字第1610號
原      告  丙○○
訴訟代理人  王素玲律師
被      告  甲○○
訴訟代理人  劉鴻基律師
當事人間因被告過失傷害案件，原告提起附帶民事訴訟請求損害
賠償事件，由本院刑事庭移送前來，本院於民國95年1月3日言詞
辯論終結，判決如下：
    主    文
被告應給付原告新臺幣捌萬陸仟伍佰拾貳元，及自民國九十三
年十二月十日起至清償日止，按週年利率百分之五計算之利息。
原告其餘之訴駁回。
訴訟費用由被告負擔百分之九，餘由原告負擔。
本判決原告勝訴部分得假執行；但被告如以新臺幣捌萬陸仟伍佰
拾貳元為原告預供擔保，得免為假執行。
原告其餘假執行之聲請駁回。
    事實及理由
一、原告起訴主張：其於民國92年9月25日5時55分許，駕駛車牌
    號碼E9─3323號自用小客貨車，沿臺中縣烏日鄉○○街往中
    華路方向、自南向北行駛，行經臺中縣烏日鄉○○街與長春
    街設有閃光號誌之交岔路口時，適有被告駕駛車牌號碼7Q─
    1492號自用小貨車，沿臺中縣烏日鄉○○街由西向東駛經同
    一交岔路口，被告理應注意車輛行駛時，駕駛人應注意車前
    狀況，隨時採取必要之安全措施，且車輛行至設有閃光號誌
    之交岔路口，應遵守交通燈號標誌之警示，而依當時情形，
    並無不能注意之情事，竟疏未注意，即貿然通過上開交岔路
    口，致其車輛之右前車頭與原告所駕駛上開自用小客貨車左
    前車門發生擦撞，致原告所駕駛車輛受損，且進而撞損停放
    於路邊之訴外人游志雄所有之攤車，另原告身體亦受有胸部
    與腰部扭挫傷、下背挫傷、胸壁挫傷、右踝扭傷、腦部等多
    處傷害，原告之車輛受損及身體受傷與被告之行為間顯有相
    當因果關係，則依民法第184條第1項前段、第193條第1項、
    第195條第1項前段及第191條之2規定，原告自得請求被告負
    損害賠償責任。茲將原告請求賠償之各項費用及數額分述如
    次：
  (一)修車費用：原告為修復其所有之車牌號碼E9-3323號自用小
    客貨車遭被告在上開事故中駕車撞及所受損害，支出新臺幣
    （下同）209,569元。
  (二)賠償訴外人游志雄攤車受損之費用：原告所駕駛車輛於前揭
    時地遭被告駕車撞及後，推擠游志雄所有、停放於路邊之攤
    車，致該攤車受損，原告因而賠償游志雄6,000元，該項費
    用亦係因被告之過失所支出，原告自得向被告求償。
  (三)醫療費用：原告因本件事故受傷，至財團法人仁愛綜合醫院
    （以下簡稱仁愛醫院）、台新醫院、益群中醫診所及逢春中
    醫聯合診所就診，分別自行支出醫療費用20,870元、400元
    、2,520元及2,980元，共計26,770元。
  (四)減少勞動能力之損失：原告原為各早餐店之中盤批發商，每
    月收入約90,000元，惟因本件事故而受傷，自92年9月25日
    至93年8月25日止，長達1年無法從事該項工作，受有莫大損
    害，爰酌量請求被告賠償以每月30,000元計算之損失，合計
    360,000元。
  (五)精神慰撫金：原告因被告之過失行為而受傷，惟被告並無賠
    償之誠意，致原告身心均蒙受痛苦，爰請求被告賠償精神慰
    撫金397,661元。
    綜上所述，原告所受各項損害之金額合計為1,000,000元，為
    此提起本件訴訟，並聲明：被告應給付原告1,000,000元，
    及自起訴狀繕本送達之翌日起至清償日止，按週年利率5%計
    算之利息；願供擔保，請准宣告假執行。
二、被告抗辯：本件事故之發生，原告駕駛車輛疏未注意車前狀
    況，隨時採取必要之安全措施，且行至交岔路口，未遵守閃
    光黃燈之交通號誌，減速慢行，亦與有過失，且原告之過失
    程度應大於被告。是原告所駕駛車輛固因於本件事故中受損
    而支出修復費用209,569元，復因推擠訴外人游志雄之攤車
    而賠償游志雄6,000元，然上述費用應依民法第217條規定，
    扣除原告依其過失比例應負擔之金額。另原告所駕駛車輛於
    88年出廠，其所得請求被告賠償之上開修車費用尚應扣除折
    舊。再者，原告曾自行向到場處理本件事故之員警表示並未
    受有外傷，現卻主張因該事故受有胸及腰部扭挫傷、下背挫
    傷、胸壁挫傷、右踝扭傷、腦部等多處傷害，請求被告賠償
    醫療費用，其此部分主張是否屬實，自值存疑。且原告提出
    之醫療費用收據，或就診日期距離事故發生時間已逾3個月
    ，或係原告至心臟科、神經內科、家庭醫學科就診而支出醫
    藥費之單據，均與原告所主張其因本件事故所受上述傷害無
    關，故原告請求被告賠償醫療費用，自無理由。又原告之身
    體既未因本件事故之發生而受傷，工作能力自不受任何影響
    ，精神亦未承受痛苦，其請求被告賠償因勞動能力減少所受
    損害及精神慰撫金，亦非有據。此外，被告所駕駛車輛亦於
    本件事故中遭原告駕車撞及而支出修車費用36,550元，被告
    自得以此主張與原告請求賠償之金額相抵銷等語，並聲明：
    駁回原告之訴；如受不利益之判決，願供擔保，請准免為假
    執行。
三、原告主張其於92年9月25日5時55分許，駕駛車牌號碼E9-332
    3號自用小客貨車，沿臺中縣烏日鄉○○街往中華路方向、
    自南向北行駛，行經臺中縣烏日鄉○○街與長春街設有閃光
    號誌之交岔路口時，適被告駕駛車牌號碼7Q-1492號自用小
    貨車，沿臺中縣烏日鄉○○街由西向東駛來，其右前車頭與
    原告所駕駛上開自用小客貨車左前車門發生擦撞，致原告所
    駕駛車輛受損，進而撞損訴外人游志雄所有、停放於路邊之
    攤車等事實，業據本院調取臺灣臺中地方法院檢察署93年度
    偵字第12606號案卷，核閱其內所附道路交通事故現場圖、
    道路交通事故調查報告表及現場照片等資料無訛，復為被告
    不爭執，自當信為真實。至原告主張其因於前揭時地遭被告
    駕車撞及，致受有胸壁挫傷及背挫傷等傷害等情，固為被告
    所否認，惟原告於事發當日及翌日分別至台新醫院及仁愛醫
    院就診，經醫師診斷受有上述傷勢，有原告提出之診斷證明
    書2紙為證，顯見原告身體所受前揭傷害，確係因本件事故
    所致，被告空言否認原告曾因兩造駕駛車輛於前揭時地發生
    碰撞而受傷，即非可採。原告另主張其因上開事故尚受有胸
    部與腰部扭傷、右踝扭傷及腦部受傷等情，亦為被告所否認
    。依卷附仁愛醫院94年11月16日仁總字第94110055 號函檢
    附之原告診療說明書所載：「病人丙○○（按即原告，以下
    同）於92年9月26日門診1次，經X光檢查無脊椎骨折，僅是
    胸壁挫傷（以下略）」等語，及上述由該醫院及台新醫院依
    原告於本件事發當日及翌日所受傷勢出具之診斷證明書內容
    ，可知被告於前揭時地駕車撞及原告駕駛之車輛，僅造成原
    告胸、背部挫傷，則原告所稱其胸部另受有扭傷，另腰部、
    右踝與腦部亦受有傷害等語縱屬實情，亦非於上開事故中遭
    被告駕車撞及所致，其此部分主張即非可採。
四、按汽車行駛至交岔路口，其行進應遵守燈光號誌；汽車行駛
    時，駕駛人應注意車前狀況，隨時採取必要之安全措施，道
    路交通安全規則第102條第1項第1款及第94條第3項分別定有
    明文。又閃光紅燈表示「停車再開」，車輛應減速接近，先
    停止於交岔路口前，讓幹道車優先通行後認為安全時，方得
    續行，道路交通標誌標線號誌設置規則第211條第1項第2款
    規定甚明。查本件事故發生之臺中縣烏日鄉○○街與興祥街
    交岔路口，於0至6時之燈號為閃光黃（紅）燈，事發時被告
    駕車行經之長春街燈光號誌為閃光紅燈一節，有臺中縣烏日
    分局94年1月31日烏警交字第0940001344號函檢附之現場照
    片，附本院93年度沙交簡上字第643號刑事案卷內足憑，則
    被告於前述時間駕駛自用小貨客車行經該交岔路口，自應依
    據前揭規定，注意車前狀況，並遵守閃光紅燈之交通號誌。
    又當時天候為晴，光線為晨或暮光，視距良好、路面鋪裝柏
    油、乾燥無缺陷、且無障礙物等情，亦有道路交通事故調查
    報告表附前述偵查卷第11頁可參，是被告並無不能注意上開
    規定之情形，惟由被告於上開刑事案件偵查中陳稱：「當時
    被房屋擋住視線，看到他（即原告）時已來不及煞車」等語
    （參見卷附偵訊筆錄），可知被告並未注意遵照燈光號誌減
    速及暫停，反貿然通過上開交岔路口，因而導致原告受有前
    述傷害，自難辭過失之咎，且其過失行為與原告所受傷害顯
    有相當因果關係。參以被告因本件車禍被訴涉犯業務過失傷
    害罪嫌一案，經本院刑事庭認定本件事故乃被告駕駛自用小
    貨車，疏未注意車前狀況，行進時復未遵守燈光號誌而肇致
    ，以本院93年度沙交簡上字第643號刑事判決，認被告犯業
    務過失傷害罪而判處罪刑，有本院上開刑事判決正本1件在
    卷足憑，益見被告就本件事故之發生，應負過失責任。
五、次按因故意或過失，不法侵害他人之權利者，負損害賠償責
    任；又不法侵害他人之身體或健康者，對於被害人因此喪失
    或減少勞動能力，或增加生活上之需要時，應負損害賠償責
    任；另不法侵害他人之身體、健康，或不法侵害其他人格法
    益而情節重大者，被害人雖非財產上之損害，亦得請求賠償
    相當之金額，民法第184條第1項前段、第193條第1項及第19
    5條第1項分別定有明文。查被告因過失不法侵害原告之身體
    、健康等人格權，揆諸上開規定，自應負侵權行為損害賠償
    責任。玆審酌原告因身體、健康於本件事故中受被告過失侵
    害，請求被告賠償之各項金額如下：
  (一)醫療費用：
    原告主張其因被告之過失行為受有胸壁挫傷及背挫傷等傷害
    ，於同年月26日及12月23日赴仁愛醫院門診治療一節，核與
    卷附仁愛醫院出具之診斷證明書所載原告至該醫院就醫之日
    期相符，則其於上述日期至仁愛醫院就醫而支出之費用360
    元（即92年9月26日支出120元，92年12月23日支出240元，
    有原告提出之該醫院醫療費用收據2紙足憑），核屬必要之
    醫療費用，應予准許。至原告另請求被告賠償醫療費用26,4
    10元部分，雖再提出另69紙仁愛醫院醫療費用收據、15紙台
    新醫院收據、1紙逢春中醫聯合診所掛號收費明細表及4紙益
    群中醫診所醫療費用明細收據為證，然為被告所否認。本院
    核閱上開醫療費用收據後，發現其中仁愛醫院醫療費用收據
    69紙及逢春中醫聯合診所掛號收費明細表1紙，分別為原告
    至仁愛醫院之心臟科、神經內科與家庭醫學科就診，及至逢
    春中醫聯合診所醫治腰部及胸部之扭傷所支出費用之單據，
    是該等收據中所載原告因就醫所支出之費用，顯與治療原告
    因本件事故所受胸部及背部挫傷無關，被告自無庸就原告所
    支出此部分醫療費用負賠償責任；至台新醫院收據15紙及益
    群中醫診所醫療費用明細收據4紙，僅能證明原告曾分別於
    93年3月2日及92年10月15日之後，至台新醫院及益群中醫診
    所就診而支出費用，然其至該等醫院及中醫診所就醫之時間
    ，距離本件事故發生之92年9月25日，各已相隔近半年與20
    日，原告既於事發後翌日即經仁愛醫院及台新醫院診斷出因
    該事故受有胸、背部挫傷之傷害，實無延遲逾半月後始至上
    述中醫診所求醫之理，再依卷附上述仁愛醫院94年11月16日
    仁總字第94110055號函檢附之原告診療說明書所載：「病人
    丙○○（按即原告）於92年9月26日門診1次，經X光檢查無
    脊椎骨折，僅是胸壁挫傷。病人92年12月23日病患未到只開
    診斷書。由1次門診就診，無法判斷病情輕重。依一般情況
    挫傷需3到6星期的休養才可康復」等語研判，原告所受挫傷
    ，於正常情況下，應可於1個半月左右痊癒，則原告在受傷
    後6個月再至台新醫院就診，當非為醫治其因本件事故所受
    傷害，故原告亦不得向被告求償此部分醫療費用。是以原告
    請求被告賠償之醫療費用，在360元之範圍內為有理由，應
    予准許；逾該數額之請求即非有據，無從准許。
  (二)因減少勞動能力所受損害：
    原告主張其因本件事故受傷前為早餐店之中盤批發商等語，
    業據其提出名片影本及由訴外人陳金釵、江淑真、吳秀雲等
    出具之證明書影本各1紙為證（參見本院94年度交附民字第
    88號案卷第29頁），且未為被告所爭執，堪信屬實。至其主
    張因本件事故而受傷，自92年9月25日起至93年8月25日止之
    1年期間內，均無法從事前述工作，請求被告按月賠償30,00
    0元，合計360,000元之損害等語，固另提出由訴外人董元彬
    於93年10月6日出具、內容為「茲證明丙○○先生，於92年9
    月25日凌晨6時3分發生車禍，以致於人受傷、車子毀損，因
    此至今仍無法做餅與送餅，特立此表以茲證明」之證明書影
    本1份為憑，惟為被告所否認。經本院依職權向原告於本件
    事故受傷後求診之仁愛醫院查詢：原告是否因被告之過失傷
    害行為而無法工作？業據該醫院以前述94年11月16日仁總字
    第94110055號函檢附之原告診療說明書回覆如上，是以原告
    得請求被告賠償因本件車禍受傷無法工作所受之損失，應以
    6週（相當於1個半月）之收入為合理；至原告所提上述證明
    書，其立書人董元彬既非實際對原告因本件事故受傷進行醫
    療行為之專業醫師，其內所稱原告長達1年無法工作等情，
    可信度自低於仁愛醫院醫師依其實際診治原告傷勢後表示之
    前述意見，是無從依該證明書而為對原告有利之認定。另依
    卷附列印自行政院勞工委員會網站之職類別薪資調查動態查
    詢資料顯示，92年度批發業受雇員工之每月經常性薪資為36
    ,556 元，而由原告提出之上述名片及證明書觀之，其於本
    件事故發生前係自營早餐批發生意，則其每月收入理應高於
    上述同行業受僱員工之經常性薪資，是原告主張以每月30,0
    00元作為計算其因勞動能力減少所受損害之依據，核屬允洽
    。從而，原告請求被告賠償其因勞動能力減少而損失之收入
    ，在45,000元（計算式：30,000X1.5=45,000）之範圍內，
    為有理由，應予准許，逾此範圍之請求，尚屬無據，應予駁
    回。
  (三)精神慰撫金：
    原告係在事發當日清晨駕駛車輛行經前述交岔路口，當時該
    處車流量極少等情，業據其於上開刑事案件警訊中陳明，則
    其在通過該路口時驟然遭被告駕駛車輛撞及，勢必飽受驚嚇
    ，加以原告因此事故而受傷，身體亦承受相當程度之疼痛，
    精神上必因而感受痛苦，故原告請求被告賠償其所受非財產
    上之損害即精神慰撫金，洵屬有據。查原告未受教育，被告
    係初校肄業，為自耕農等情，有卷附偵訊筆錄供參。至兩造
    之財產狀況，亦有歸戶財產查詢清單2份附卷可稽。本院斟
    酌兩造前述之身分地位、教育程度、經濟能力、被告加害情
    形，及原告所受精神上痛苦之程度等一切情狀，認原告請求
    精神慰撫金397,661元，尚屬過高，應核減為50,000元為相
    當，故原告於此範圍內之請求，自屬有據，應予准許。逾此
    範圍之請求，並非相當，不應准許。
六、次按不法侵害他人之物，致其毀損或滅失者，被害人得依民
    法第196條規定請求加害人賠償其物因毀損所減少之價額，
    或依民法第213條第3項規定，請求加害人支付回復原狀所必
    要之費用以代回復原狀。原告主張其於上開事故發生時駕駛
    之車牌號碼E9-3323號自用小客貨車為其所有，該車因遭被
    告駕車撞及而受損，原告為修復該車而支出209,569元等情
    ，業據其提出中部汽車股份有限公司（以下簡稱中部汽車公
    司）太平服務廠估價單1份為證，核與證人即原告之女莊淑
    慧於本院94年9月21日言詞辯論期日證述該車係原告出資購
    置等語，及卷附中部汽車公司94年10月27日中汽字第94432
    號函檢附之工作傳票4紙相符，復為被告所不爭執，堪信為
    真實。而原告既請求被告賠償其為修復前開車輛所支出上述
    費用，顯見其係依據民法第213條第3項規定，以請求被告支
    付回復其受損車輛之原狀所需費用為賠償方法，則由該項條
    文之文義可知，原告所得請求之回復原狀費用，應以必要者
    為限。依上開工作傳票所示，原告所支出之修車費用209,56
    9元，除工資以外，尚有更換零件之費用151,599元，其中工
    資核屬回復原狀所必要之費用，至於更換零件部分，因係以
    新品換舊品，而更換之新零件，必然比更換前舊零件之使用
    壽命更長，若不扣減零件之折舊價值，原告將因其車輛於修
    復過程中更換使用期限較長之新零件，而獲得超過其所受損
    害之額外利益，此與損害賠償僅在填補損害之原理即有違背
    ，故更換之新零件，其中折舊部分，自非屬必要費用，應予
    扣除。查原告之受損車輛係88年1月出廠之自用小客貨車，
    此有其提出之行車執照影本1件附卷可稽，則依行政院所頒
    「固定資產耐用年數表」及「固定資產折舊率表」之規定，
    該車耐用年數為5年，依定率遞減法，每年折舊369/1000；
    另依「營利事業所得稅結算申報查核準則」第95條第6項「
    固定資產提列折舊採用定率遞減法者，以1年為計算單位，
    其使用期間未滿1年者，按實際使用之月數相當於全年之比
    例計算之，不滿1月者，以月計」規定，該車至事故發生之
    92年9月25日止，實際使用期間為4年9個月。依此計算，原
    告因修復該車所支出之零件費用，尚應扣除折舊134,216元
    （計算式：第1年折舊151,599×0.369=55,940(元以下四捨
    五入，下同）；第2年折舊 (151,599-55,940)×0.369=35,
    298；第3年折舊 (151,599-55,940-35,298)×0.369=22,273
    ；第4年折舊 (151,599-55,940-35,298-22, 273)×0.369=1
    4,054；其餘9個月之折舊 (151,599-55,940-35,298-22,273
    -14,054)×0.369×9/12=6,651）；總折舊：55,940+35,298
    +22,273+14,054+6,651=134,216），始屬回復該車原狀之必
    要費用。從而原告修復其受損車輛所必要之費用應為75,353
    元（計算式：209,569-134,216=75,353）。
七、原告另主張其所駕駛車輛於前揭時地因遭被告駕車撞及而失
    控，致將訴外人游志雄停放於路旁之攤車撞損，因而賠償游
    志雄6,000元一節，業據其提出估價單1紙為憑，復為被告所
    不爭執，亦堪信實。原告既係因被告之疏失致須支出該項費
    用，則其請求被告賠償該項費用，自屬有據。
八、再按損害之發生或擴大，被害人與有過失者，法院得減輕賠
    償金額或免除之，民法第217條第1項定有明文。被告抗辯本
    件事故之發生原告亦與有過失等情，固為原告所否認，然本
    件事故發生地點係設有燈光號誌之交岔路口，已如前述，且
    依臺中縣烏日分局前開函文檢附之現場照片顯示，當時原告
    駕車行經之興祥街燈光號誌為閃光黃燈，則其通過該交岔路
    口時，自應遵守前引道路交通安全規則第102條第1項第1款
    、第94條第3項，及道路交通標誌標線號誌設置規則第211條
    第1項第1款等規定，注意車前狀況，減速接近並謹慎通行。
    又依上述道路交通事故調查報告表所示，當時為晴天，光線
    為晨或暮光，且該路段路面乾燥，復無缺陷或障礙物，是原
    告並無不能注意車前狀況之情事，惟依卷附道路交通事故現
    場圖顯示之散落物分布地點，係在上開交岔路口之中央，顯
    見兩造所駕駛車輛之撞擊點應在該處，另由兩造於上開刑事
    案件警訊中均陳稱：事發當時係以30公里之時速駕車通過上
    開交岔路口等語（參見卷附警訊筆錄）研判，兩造既以相同
    之速度駛經事發地點，原告自興祥街由南往北行經該交岔路
    口時，應已目睹被告所駕駛車輛正由長春街自西向東接近該
    路口，惟其竟未減速慢行，以致與被告所駕駛車輛發生碰撞
    ，就本件事故之發生，應亦有違反上述道路交通安全規範之
    過失，況本院93年度沙交簡上字第643號刑事判決，亦認原
    告未注意車前狀況，隨時採取必要之安全措施，另於駕駛汽
    車行經交岔路口時，未遵守閃光黃燈之交通號誌，減速慢行
    ，乃與有過失，有卷附該刑事判決1份足憑，是以兩造之過
    失行為，均同為本件車禍之肇事原因，原告對於損害之發生
    ，自應承擔與有過失之責任。本院審酌兩造於事發前以相近
    之速度駕車行經前述交岔路口，應均可察覺對方所駕駛車輛
    將通過該路口，竟皆怠於注意此一車前狀況，導致兩車在該
    交岔路口之中央發生碰撞而肇事，對於本件事故發生之原因
    力及過失程度應不分軒輊，亦即兩造應負之過失責任各為50
    %，故被告之過失責任應減輕50%。準此，被告應賠償原告79
    ,991 元（計算式為：360+45,000+50,000+75,353+6,000=17
    6,713，176,713X50%=88,357，元以下四捨五入）。
九、末查，被告抗辯其所有之車牌號碼7Q─1492號自用小貨車，
    於上開事故中因原告前述過失行為而撞損，因而支出修復費
    用36,550元等情，業經證人即為被告修復該車之乙○○於本
    院最後言詞辯論期日結證屬實，復據該證人提出其真正為兩
    造不爭執之估價單1紙為證，堪信為真。被告所有上述車輛
    受損既係因原告過失不法侵害行為所致，則被告自得依據民
    法第213條第3項規定，請求原告賠償其因修復該車所支出之
    必要費用，而被告對原告此項損害賠償請求權，與原告因本
    件事故所生上述各項損害而對被告行使之賠償請求權，均屬
    因侵權行為所生之損害賠償債權，故於請求權發生時即均屆
    清償期，則被告主張以原告應賠償其修復車輛而生之必要費
    用，與原告請求其賠償之金額相抵銷，合於民法第334條規
    定，自應准許。惟依上開估價單所示，被告所支出之前述修
    車費用，均因將上開車輛遭撞損部分之零件及材料更換為新
    品而支出，則依本判決理由第五項(一)部分之說明，被告所有
    之車輛因修復而更換新零件及材料之折舊部分，非屬回復該
    車原狀之必要費用，應予扣除。參酌行政院發佈之固定資產
    耐用年數表規定，被告所有上述車輛之耐用年限為5年，而
    耐用年數5年之物，採用定率遞減法計算折舊者，其最後1年
    之折舊額，加歷年累計折舊額，其總和不得過該資產成本9/
    10，故已逾耐用年數之貨車，仍有相當於新品資產成本10%
    之殘值。查被告所有之受損車輛係於78年1月出廠，有卷附
    行車執照影本可按，則該車因本件車禍於92年9月25日遭毀
    損時，已使用逾5年，依前開說明，被告得請求原告賠償之
    修車費用，應扣除零件及材料之折舊部分，即依新零件及材
    料價值即36,550之10%計算，始屬妥當。從而，被告請求原
    告支付回復其所有車輛原狀之必要費用計3,650元（計算式
    ：3,6500X10%＝3,650）。又本件事故之發生，被告應負擔
    50%之過失責任，業如前述，是被告得請求原告賠償之修車
    費用數額應為1,825元（計算式：3,650X50%=1,825）。故被
    告抗辯其以得請求原告賠償之1,825元與原告前開得請求賠
    償之金額相抵銷部分，自屬有據，應予准許；逾該數額之抵
    銷抗辯，則無理由。被告行使抵銷權後，原告得請求被告賠
    償之金額，應減為86,532元（計算式：88,357－1,825=86,5
    32）。
十、綜上所述，原告基於侵權行為之法律關係，訴請被告賠償原
    告86,532元，及自起訴狀繕本送達被告翌日即93年12月10日
    起至清償日止，按週年利率5%計算之法定遲延利息，即屬正
    當，應予准許，逾此部分之請求為無理由，應予駁回。
十一、本件事證已臻明確，兩造其餘攻擊防禦方法，經核均與判
      決結果無影響，爰不分別斟酌論述，附此敘明。
十二、本件原告勝訴部分，本院判命被告給付之金額未逾500,00
      0元，應依民事訴訟法第389條第1項第5款規定，依職權宣
      告假執行，原告陳明願供擔保，聲請宣告假執行，僅係促
      使本院發動職權為假執行之宣告，本院就其此部分聲請，
      無庸為准駁之諭知；被告就其所受此部分不利判決，亦陳
      明願供擔保，請准免為宣告假執行，核無不合，爰酌定相
      當之擔保金額，予以准許。至原告敗訴部分，其假執行之
      聲請，已失所附麗，應予駁回。
十三、訴訟費用負擔之依據：民事訴訟法第79條。
中    華    民    國    95    年    1    月    17    日
                  民事第一庭    法  官  鍾啟煒
正本係照原本作成。
如對本判決上訴，須於判決送達後20日內向本院提出上訴狀。
中    華    民    國    95    年    1    月    17    日
                                書記官  林素妃


司法院資訊處製作；財團法人民間司法改革基金會備份。
